臺灣高等法院刑事裁定　　　　　　　　 96年度聲再字第183號
再審聲請人
即受判決人　 甲○○
上列聲請人因貪污治罪條例等案件，對於本院94年度上更(二)字第
208號，中華民國95年2月21日第二審確定判決（第一審案號：臺
灣宜蘭地方法院92年度訴字第326 號，起訴案號：臺灣宜蘭地方
法院檢察署90年度偵字第3337號），聲請再審，本院裁定如下：
    主  文
再審之聲請駁回。
    理  由
一、聲請意旨詳如附件聲請狀（如附件）。
二、按有罪之判決確定後，因發見確實之新證據，足認受有罪判
    決之人應受無罪、免訴、免刑或輕於原判決所認罪名之判決
    者，為受判決人之利益，得聲請再審，為刑事訴訟法第420
    條第1項第6款所明定。該款所謂「發見確實之新證據」，係
    指該項證據，事實審法院於判決前因未經發見，不及調查斟
    酌，至其後始行發見者而言，若判決前已經當事人提出或聲
    請調查之證據，經原法院捨棄不採者，即非該條款所謂發見
    之新證據，不得據為聲請再審之原因（參照最高法院28年抗
    字第8號判例）。經查：再審聲請狀四、之(一)、(二)所指之檢
    舉人張萬益、陳高春勤、吳祈萬、忠孝派出所轄內賭博場所
    勸導約制紀錄表等證據，均在原法院審理時即已存在並於原
    確定判決理由欄二、中就證人之證述敘明審認之結果，且卷
    附之忠孝派出所轄內賭博場所勸導約制紀錄表，亦於原確定
    判決理由欄二、(十)予以說明審酌認定之結果，上開證據即與
    「發見確實之新證據」不符。至於再審聲請意旨所指因友人
    告知因聽聞訴外人張振富陳述，張萬益確實對聲請人為挾怨
    報復，故於審判時為不實之指控乙節，然查刑事訴訟法第
    420條第1項第6款之「發現確實之新證據」，非以絕對不須
    經過調查程序為條件，然必須可認為確實足以動搖原確定判
    決，而為受判決人有利之判決者為限，若僅係他人於事後追
    述當時所見情形之空洞言詞，而顯然不足以推翻原確定判決
    所憑之證據者，即非該款所謂確實之新證據（參照最高法院
    33年抗字第70號判例），是聲請人所指之訴外人張振富，縱
    確實於聲請人對張萬益為勸導約制時有在門外，然其對聲請
    人之友人之陳述，僅係事後追述當時所見情形之空洞言詞，
    並不能證明檢舉人等係挾怨誣陷聲請人，顯然不足以動搖原
    確定判決所憑之證據，揆諸上揭判例，訴外人張振富之供述
    ，亦不符刑事訴訟法第420條第1項第6款所謂確實之新證據
    。是聲請人之再審聲請無非係對原確定判決取捨證據、認定
    事實之職權行使再事爭執而已，均難認其有理由，自不符確
    實新證據之要件。本件再審之聲請為無理由，應予駁回。
據上論斷，應依刑事訴訟法第434條第1項，裁定如主文。
中　　華　　民　　國　　96　　年　　5 　　月　　18　　日
　　　　　　　　　刑事第8庭     審判長法　官  鄭文肅
　　　　　　　　　　　　　　　　　　  法　官  陳貽男
　　　　　　　　　　　　　　　　　　  法　官  張明松
以上正本證明與原本無異。
如不服本裁定，應於收受送達後五日內向本院提出抗告狀。
                                      書記官  柯月英
中　　華　　民　　國　　96　　年　　5 　　月　　18　　日
